臺灣高雄地方法院民事判決
111年度雄簡字第1246號
原      告  馬佳利  
訴訟代理人  蘇鳳照律師
被      告  潘筱諭  
兼 上一 人
訴訟代理人  林坤璋  
上列當事人間請求侵權行為損害賠償事件，於中華民國111年10
月20日言詞辯論終結，本院判決如下︰
    主    文
一、被告甲○○應給付原告新臺幣（下同）10萬元。
二、被告甲○○、乙○○應連帶給付原告30萬元及自民國（下同）11
    1年7月30日起至清償日止，按週年利率5％計算之利息。
三、訴訟費用由被告甲○○負擔全部，其中75％由被告甲○○、乙○○
    連帶負擔。
四、本判決原告勝訴部分得假執行。
    事實及理由
壹、程序事項：
一、按訴狀送達後，原告不得將原訴變更或追加他訴。但請求之
    基礎事實同一、擴張或減縮應受判決事項之聲明者，不在此
    限，民事訴訟法第255條第1項第2款、第3款分別定有明文。
    本件原告原起訴請求被告甲○○給付40萬元及自起訴狀繕本送
    達翌日起至清償日止，按週年利率5％計算之利息。（見本院
    卷第10頁），嗣針對同一侵害配偶權之事實追加乙○○為被告
    （見本院卷第143頁），復變更聲明為：㈠、被告甲○○給付10
    萬元。㈡、被告甲○○、乙○○應連帶給付原告30萬元及自民事
    準備一暨調查證據聲請狀繕本送達最後被告翌日起至清償日
    止，按週年利率5％計算之利息。（見本院卷第204頁）。核
    其變更請求金額，為擴張、減縮應受判決事項之聲明；追加
    被告及請求權基礎與原起訴請求之基礎事實同一，依上開說
    明，均應准許。
二、被告經合法通知，均未於最後言詞辯論期日到場，核無民事
    訴訟法第386條所列各款情形，爰依原告之聲請，由其一造
    辯論而為判決。
貳、實體事項：　　
一、原告主張：㈠原告與被告甲○○於103年10月17日結婚，婚後育
    有二名子女兩造婚姻關係存續中，被告甲○○時常以「幹你娘
    」、「雞掰」、「林北打死你」、「娶到一個頭腦不好的」
    、「如果你不好好跟我姐姐道歉，我不會放過你」、「妳如
    果不跟姐姐道歉，就是逼我抓狂我如果抓狂，我如果抓狂我
    會怎樣不知道」「你不要太雞掰，你太雞掰林北受不了，我
    跟你說林北抓狂起來，我什麼都可以不要，你對我姐這個態
    度，林北打死妳」（下合稱系爭言詞），被告甲○○並於106
    年4月間曾對原告施以掐脖子、抓傷右前臂等暴力行為，原
    告因此與未成年子女一同入住高雄市社會局家暴中心短期安
    置，始令被告甲○○暫時停止肢體暴力行為，原告因被告甲○○
    之不法侵害行為，因此精神上受有相當之痛苦，為此，爰依
    侵權行為法律關係，請求被告甲○○就上開家暴行為賠償原告
    10萬元。㈡被告甲○○與原告婚姻關係存續中之109年至111年
    間，被告甲○○與被告乙○○於酒店結識，被告乙○○明知被告甲
    ○○係有配偶之人卻仍與被告甲○○交往並已數次發生性行為，
    原告於110年間某日發現被告甲○○以手機通訊軟體LINE與被
    告攀筱諭進行親密對話，對話內容有如「愛你、保險套、洗
    澡、老公、寶貝、哈尼」等內容露骨親密語句（詳如附表所
    示，下稱系爭對話記錄），原告並發現被告2人拍攝一同出
    遊之親密照（有摟肩、貼臉、牽手、互相親吻之行為），原
    告因此始得知被告甲○○與被告乙○○間顯逾一般朋友之不正常
    交往，且過從甚密，原告因被告2人之共同不法侵害行為，
    精神上受有巨大之痛苦，以致需向身心科求診，綜上，被告
    2人所為顯已侵害原告基於配偶關係之身分法益且情節重大
    ，致原告受有精神上損害。為此，另依民法第184條第1項後
    段、民法第185條、第195條第1項及第3項之規定，請求被告
    加計法定遲延利息連帶賠償原告30萬元，並聲明：如主文第
    一、二項所示。
二、被告則以:
㈠、被告甲○○：伊固不爭執曾以系爭言詞指謫原告，但否認有毆
    打原告之行為，況於伊與原告婚姻關係存續中，伊一人負擔
    起原告與子女之生活費也很辛苦，原告訴請離婚後，伊已經
    很久沒看到子女，伊認為原告是有計畫向伊索取金錢，伊收
    入亦不高，於給付未成年子女扶養費後已所剩無幾，無力負
    擔原告請求之高額慰撫金，且伊與被告乙○○雖在伊與原告婚
    姻關係存續中曾有附表所示對話，但僅係酒女和酒客間之互
    動，並非外遇等語置辯，並聲明：原告之訴駁回。
㈡、被告乙○○部分：伊固不爭執系爭對話記錄與照片之真正，但
    伊為任職於酒店，與被告甲○○僅為酒店小姐與客戶之關係，
    伊並不知悉被告甲○○為已婚，難謂有任何故意或過失侵權責
    任可言，原告對此應負舉證責任等語。並聲明：原告之訴駁
    回。
三、兩造不爭執之事實：
㈠、原告與被告甲○○為於103 年10月17日結婚，於111 年2 月
    17日離婚。
㈡、於原告與被告甲○○婚姻關係存續中，育有未成年子女2名，分
    別為8歲、1歲8個月。
四、本件之爭點為：㈠、被告甲○○有無於與原告婚姻關係存續中
    對原告為家暴行為，而應對原告負侵權行為損害賠償責任？
    ㈡、原告因被告甲○○之家暴行為，而請求被告甲○○賠償慰撫
    金10萬元，是否於法有據，並相當？㈢、被告2 人是否故意
    以背於善良風俗之方法加損害於原告，而應對原告負侵權行
    為損害賠償責任？㈣、原告請求被告連帶賠償之慰撫金30萬
    元，是否於法有據，並相當？茲分別論述如下：
㈠、被告甲○○有無於與原告婚姻關係存續中對原告為家暴行為，
    而應對原告負侵權行為損害賠償責任？
  1.按因故意或過失，不法侵害他人之權利者，負損害賠償責任
    ；不法侵害他人之身體或健康者，對於被害人因此喪失或減
    少勞動能力或增加生活上之需要時，應負損害賠償責任；不
    法侵害他人之身體、健康、名譽、自由、信用、隱私、貞操
    ，或不法侵害其他人格法益而情節重大者，被害人雖非財產
    上之損害，亦得請求賠償相當之金額，民法第184條第1項前
    段、第193條第1項、第195條第1項前段分別定有明文。
  2.關於原告主張：被告甲○○曾對原告以系爭言詞侮辱及肢體暴
    力行為部分，被告甲○○固不爭執曾對原告為系爭言詞，惟否
    認曾有肢體暴力行為，是關此部分首應就被告甲○○有無對原
    告為肢體暴力行為部分為審究，經查：原告就其此部分主張
    ，業據其提出與所述相符之天主教聖功醫院受理家庭暴力事
    件驗傷診斷書（下稱系爭診斷書）為證，依系爭診斷書所載
    ：受害人（按即原告）主訴事件發生時間為106年4月19日17
    時6分許，身體傷害之描述：與先生口角後，遭先生徒手脖
    子掐住及右前臂抓傷，檢查結果：頸肩部：頸部掐傷、右側
    前臂抓傷（下稱系爭傷勢）等情，有系爭診斷書在卷可稽 (
    見本院卷第27頁)，被告甲○○亦不爭執系爭診斷書為真正（
    見本院卷第144頁），足見，原告與被告甲○○婚姻關係存續
    中之106年間曾遭受被告甲○○上開肢體暴力行為之傷害，至
    被告甲○○雖辯稱：其未曾毆打原告云云，顯與前揭證據資料
    不符，自難為採信。又審酌被告甲○○與原告婚姻關係存續中
    ，曾以系爭言詞侮辱原告，並對原告施以上開肢體暴力行為
    ，核屬故意侵害原告之身體權、健康權，依上開說明，被告
    甲○○自應對原告負損害賠償之責。
㈡、原告因被告甲○○之家暴行為，而請求被告甲○○賠償慰撫金10
    萬元，是否於法有據，並相當？
    按慰藉金之賠償須以人格權遭遇侵害，使精神上受有痛苦為
    必要，其核給之標準固與財產上損害之計算不同，然非不可
    斟酌雙方身分資力與加害程度，及其他各種情形核定相當之
    數額（最高法院51年度台上字第223號判決意旨參照）。查
    原告於婚姻關係存續中，數次遭被告甲○○以系爭言詞侮辱，
    並因被告甲○○之肢體暴力行為而受有系爭傷勢，原告精神上
    自受有相當之痛苦，是原告請求被告甲○○賠償精神慰撫金，
    洵屬有據。又原告為大學肄業、目前無業、名下僅有存款1
    筆；被告為高職畢業學歷，目前從事製造業、月薪約5-6萬
    元，名下有企業行一間、不動產5筆、汽車一部等情，業經
    原告、被告甲○○陳述在卷、並有兩造稅務電子閘門財產所得
    調件明細表等件附卷為憑。是本院斟酌兩造之身分、地位、
    教育程度、經濟狀況、事件發生之起因等一切情狀，認原告
    請求被告甲○○賠償精神慰撫金10萬元尚屬相當，應予准許。
㈢、被告2 人是否故意以背於善良風俗之方法加損害於原告，而
    應對原告負侵權行為損害賠償責任？
  1.按因故意或過失，不法侵害他人之權利者，負損害賠償責任
    ；不法侵害他人之身體、健康、名譽、自由、信用、隱私、
    貞操，或不法侵害其他人格法益而情節重大者，被害人雖非
    財產上之損害，亦得請求賠償相當之金額。前2項規定，於
    不法侵害他人基於父、母、子、女或配偶關係之身分法益而
    情節重大者，準用之，民法第184條第1項前段、第195條第1
    項前段、第3項分別定有明文。次按婚姻係以夫妻之共同生
    活為其目的，配偶應互相協力保持其共同生活之圓滿、安全
    及幸福，而夫妻互守誠實，係為確保其共同生活之圓滿安全
    及幸福之必要條件，故應解為配偶因婚姻契約而互負誠實之
    義務，配偶之一方行為不誠實，破壞共同生活之圓滿、安全
    及幸福者，即為違反因婚姻契約之義務而侵害他方之權利（
    最高法院55年台上字第2053號判例可資參照）。據此，婚姻
    係以夫妻之共同生活為其目的，配偶應互相協力保持其共同
    生活之圓滿安全及幸福，而夫妻互守誠實，係為確保其共同
    生活之圓滿安全及幸福之必要條件，故應解為配偶因婚姻契
    約而互負誠實之義務，配偶之一方行為不誠實，破壞共同生
    活之圓滿安全及幸福者，即為違反因婚姻契約之義務而侵害
    他方之權利（最高法院著有55年台上字第2053號判例可資參
    照）。是基於身分關係而生之配偶權，屬應受保護之權利，
    倘配偶之一方行為不誠實，雖非通姦或相姦行為，若該行為
    足以破壞夫妻間共同生活之圓滿安全及幸福而情節重大，亦
    屬與第三人共同不法侵害他方配偶因婚姻契約而互負誠實義
    務之配偶權，則他方配偶自得主張此項基於特定身分而發生
    的權利受侵害，請求侵權行為人負損害賠償責任。
  2.原告主張：依原告所提出之照片、對話紀錄，可見被告2人
    間確於原告與被告甲○○婚姻關係存續中，曾有逾越一般男女
    交往之界線，應屬共同侵害原告配偶權之行為等語，被告固
    不爭執上開照片、對話紀錄之真正，惟否認有不正交往行為
    ，並抗辯：被告2人僅係酒店小姐與客戶間之互動非外遇，
    且被告乙○○就被告甲○○為已婚一事，並不知情云云，故關此
    部分應就：①原告所提出之系爭對話紀錄、照片之被告2人互
    動情況，是否已構成原告與被告甲○○婚姻關係存續中之不正
    交往行為，而侵害原告基於配偶關係之身分法益情節重大？
    ②被告乙○○是否知悉被告甲○○為有配偶之人仍與其有不正之
    交往關係，進而侵害原告配偶關係之身分法益而應負損害賠
    償責任？茲分述如下：
  ①原告就其主張：被告2人行為已逾越一般男女之界線，而共同
    侵害原告配偶權等情，業據其提出照片、對話紀錄為證，依
    該照片所示：被告2人一同親密出遊，有搭肩、摟腰、貼臉
    、牽手、互相親吻臉頰之互動等情，有該照片附卷可稽（見
    本院卷第119-127頁）；又依該對話記錄所示：被告2人互稱
    老公、老婆、寶貝、哈尼、對話內容又談及保險套、一起泡
    湯、有沒有想我、有空就想、愛你、我心裡有你、抱你很好
    睡、搶被子更好睡、陪對方洗澡、不跟你睡就不去了、兩人
    房我跟哈尼睡、關於子宮發炎的事我發誓現在真的只有你等
    語，有系爭對話紀錄在卷可稽（見本院卷第89-117頁），另
    參以被告2人亦不爭執，上開照片、系爭對話紀錄為被告2人
    間之互動（見本院卷第144頁、205頁），由前揭證據資料參
    互以觀，堪認被告間確有逾越一般友人交往之分際而有不正
    當之交往，至被告雖抗辯：被告乙○○任職於酒店，與被告甲
    ○○間之互動，僅係酒店小姐與客人之一般互動非外遇，不構
    成侵權行為云云，惟於酒店等特殊場所工作並不代表可取得
    與他人配偶為超越一般友人交往之分際之互動權利或可恣意
    侵害原告配偶權之權利，自不得以被告2人係於酒店認識，
    作為被告2人為前述不正行為之正當理由，是被告2人此部分
    之抗辯，洵屬無據。
  ②又關於被告乙○○與被告甲○○交往時，是否已知悉被告甲○○為
    已婚身份一節，業據原告提出被告2人之對話紀錄為證，依
    該對話記錄所示：（被告甲○○）：以後不要再問兒子他媽的
    事了。破壞氣氛、浪費時間。妳也喝多了多睡點，躺平了。
    愛妳。（被告乙○○）好啦。（被告乙○○）你老婆會跟蹤。我
    不想被抓頭髮。真的關心你一下。怕你回家吵架。有系爭對
    話紀錄在卷可稽（見本院卷第115頁、本院卷第243-245頁）
    ，由前揭系爭對話紀錄內容觀之，被告乙○○與被告甲○○交往
    期間本即知悉被告甲○○為有配偶之人，始會向被告甲○○之子
    詢問關於原告之事，並遭被告甲○○制止，且會擔心被告甲○○
    與其配偶（即原告）互動之情形，足見，被告乙○○辯稱：被
    告甲○○僅為酒店客人，伊不知被告甲○○是否有配偶云云，核
    與前揭證據資料不符，並無可採。
  5.綜上，原告主張被告間於原告與被告甲○○間婚姻關係存續中
    所為上開逾越一般男女來往界限之行為，而侵害原告基於配
    偶關係之身分法益，且情節重大，堪予認定，從而，原告主
    張被告2人共同故意以背於善良風俗之方法加損害於原告，
    而應對原告負侵權行為損害賠償責任，於法即屬有據。 
㈣、原告請求被告連帶賠償之慰撫金數額是否相當？    
  1.按慰藉金之賠償，以人格權遭受侵害，使精神上受有痛苦為
    必要，至其核給之標準固與財產上損害之計算不同，惟非不
    可斟酌雙方身分、資力與加害程度，及其他各種情形核定相
    當之數額（最高法院51年台上字第223號判例參照）。
  2.查，被告間上開行為已逾越一般社會通念所能容忍之男女交
    往行為，不法侵害原告基於配偶關係之身分法益，且情節重
    大，已如前述。則原告基於上開規定，請求被告連帶賠償其
    所受非財產上之損害，即屬有據。爰審酌兩造陳述之學歷、
    工作資歷及如稅務電子閘門財產所得調件明細表所示之財產
    狀況，並斟酌被告2 人上開不正交往行為之情節等情，兼衡
    兩造各自之教育程度、身分、地位、經濟能力，及原告因此
    所遭受精神上痛苦之程度等情狀，認原告請求被告連帶賠償
    精神慰撫金30萬元，尚屬相當。
㈤、末按給付有確定期限者，債務人自期限屆滿時起，負遲延責
    任。給付無確定期限者，債務人於債權人得請求給付時，經
    其催告而未為給付，自受催告時起，負遲延責任。其經債權
    人起訴而送達訴狀，或依督促程序送達支付命令，或為其他
    相類之行為者，與催告有同一之效力；民法第229條第1、2
    項分別定有明文。又遲延之債務，以支付金錢為標的者，債
    權人得請求依法定利率計算之遲延利息。但約定利率較高者
    ，仍從其約定利率；而應付利息之債務，其利率未經約定，
    亦無法律可據者，週年利率為5％；亦為同法第233條第1項及
    第203條所明定。查本件原告請求被告應連帶給付之前開金
    額，並未定有給付之期限，則原告請求被告自民事準備（一
    ）暨調查證據聲請狀繕本送達最後被告翌日即111年7月30日
    （見本院卷第137頁、第139頁）起至清償日止，按週年利率
    5％計算之利息，自無不合，應予准許。
五、綜上所述，原告主張：被告甲○○於原告與其婚姻存續期間中
    對原告施以系爭言詞侮辱、肢體暴力行為，侵害原告之身體
    、健康權身分法益，情節重大；暨被告2 人於原告與被告甲
    ○○婚姻存續期間內所為上開不正交往行為，侵害原告之配偶
    權身分法益，亦屬情節重大等語，要屬有據，原告本於侵權
    行為之法律關係，請求：㈠、被告甲○○應給付原告10萬元。㈡
    、被告連帶應給付原告30萬元及自民事準備一暨調查證據聲
    請狀繕本送達最後被告翌日即111年7月30日（見本院卷第13
    7頁、第139頁）起至清償日止，按週年利率5％計算之利息，
    為有理由，應予准許。
六、本判決原告勝訴部分，係就民事訴訟法第427條規定適用簡
    易程序所為被告敗訴之判決，依同法第436條第2項準用第38
    9條第1項第3款規定，應依職權宣告假執行。
七、本件事證已臻明確，兩造其餘攻擊、防禦方法及所提之證據
    ，經本院審酌後，認與判決之結果不生影響，爰不一一論列
    ，併此敘明。
八、訴訟費用之依據：民事訴訟法第78條。
中　　華　　民　　國　　111 　年　　11　　月　　10　　日
                  高雄簡易庭  法　　　官  林綉君
以上正本係照原本作成。
如不服本判決，應於送達後20日內，向本院提出上訴狀並表明上
訴理由，如於本判決宣示後送達前提起上訴者，應於判決送達後
20日內補提上訴理由書（須附繕本）。
中　　華　　民　　國　　111 　年　　11　　月　　10　　日
      　　　　　　　　　　　　書　記　官  羅崔萍
附表：被告間之對話紀錄
編號 時間 訊息內容：被告乙○○（即化名佳樂) 與被告甲○○ 1 2020/12/19 潘：你老婆會跟蹤 (06:13) 我不想被抓頭髮 (06:14) 2 2020/12/20  潘：真的關心你一下  (04:12) 怕你回家吵架  (04:13) 林：我很好/吵都爛得吵  (04:13) 潘：好吧！你們的故事我不懂/但沒回家就是你的錯(04:14) 3 2021/01/01 林：寶貝不要生氣，新年快樂！！ (02:09) 潘：連你都不愛我/我還能相信誰 (02:29) 林：不要胡思亂想了。(02:49) 潘：我有老公嗎？ (04:06)林：不就是我？！  (04:40)  4 2021/01/08 林：要買什麼？ (05:00)保險套   (05:01) 潘：哈尼 咱倆的事別讓公司的任何人知道包括你的朋友/災齁  (20:41) 5 2021/01/10 林：改天有空跟妳一起泡 (22:17) 潘：外面12度泡湯舒服  (22:23) 林：真爽  (22:23) 潘：真的  (22:23) 6 2021/01/14 潘：愛哪張嗎？  (01:24) 林：每張都愛   (01:25) 潘：哈尼有想我嗎？ (01:26) 林：有空就想了 林：樂 我希望妳開開心心，會疼妳很久很久，其他的別想太多了…愛妳，我到家了   (07:41) 潘：我又欺負你了嗎？ (15:17) 林：問了三百多次愛不愛妳而已 (15:19) 7 2021/01/16 林：兒子第一 妳第二 / 可以嗎/ 寶貝  (05:28)潘：對不起/ 但我是真的愛你  (05:31)  林：對不起 玩笑開太大了 寶貝sorry (05:32) 潘：誰都可以跟我開玩笑 但你我很在意/ 因…/我心裡有你  (05:35) 8 2021/01/20 林：寶貝 我沒有不想妳，但我有我的壓力，精神上 工作上 經濟上 小孩上；但我保證我會很疼妳疼妳很久  (04:25)/ 妳上班也很辛苦，嗯甘  (04:26)/ 好好回家 萬一沒接妳電話，就是我睡了  (04:27) 潘：哈尼/知道  (04:28) 9 2021/01/22 林：到家了/幹嘛說要跟我分手；我會認真內 (08:06) 潘：昨天有點衝動說想跟你分手你我都好  (13:04)林：妳說了啊  (16:11) 潘：為什麼你8點才回家/還是又被我綁架 (13:48) 林：沒啦，是我捨不得走，我們差點睡著 是忽然想到早上有事要辦才走的  (16:13) 林：昨天的5900跟要打肉毒的錢給妳了喔，妳再確認一下  (16:19) 潘：好/我包有7000  (16:23) 林：應該是8000再找一下   (16:24) 潘：沒了呀   (16:25) 真的7000  (16:26) 林：晚上再補1000給妳  (16:27) 潘：不用啦   (16:28) 林：不行，答應妳的說到作到    (16:28) 10 2021/01/23 林：抱妳很好睡   (05:37) 潘：搶被子更好睡吧  (05:38) 11 2021/04/14 潘：有看到你喝的啤酒瓶了/我自己洗澡還是你幫我洗的   (14:13) 林：叫我陪妳洗的   (14:15) 潘：我有個很疼我的哈尼   (14:48) 12 2021/04/19 潘：哈尼 你哪天是怎樣吸到現在 還一點紅紅的ㄟ(16:47) 林：用感情吸的 哈哈哈哈  (17:48) 潘：會這樣喔！ 我也用感情吸你  你怎麼沒有  (17:50) 林：下次用力點囉  (17:51) 13 2021/04/20 林：不跟妳睡就不去了  (03:37) 潘：4人房3間   (03:46) 林：兩人房我跟我哈尼睡(03:49) 14 2021/05/13 林：以後不要再問兒子他媽的事了破壞氣氛 浪費時間  (06:53)/ 潘：好啦  (11:01) 林：妳也喝多了多睡點，躺平了愛妳 (07:10) 15 2021/05/23 潘：現在不是在聊天了   (03:12) 林：覺得妳有點懷疑我   (03:12) 潘：過幾天再見面了     (03:12) 林：關於妳子宮發炎的事   (03:13) 潘：有一點啦    (03:13) 林：我發誓現在真的只有妳   (03:13) 潘：但真的一點點啦    (03:14) 林：我知道  /但至少從去年到現在/我是真的很乾淨喔    (03:15) 潘：好啦    (03:15) 
16 2021/6/1  潘：哈尼 我要預約打疫苗喔！（03：36） 潘：你這幾天別亂來喔！你是不是打疫苗了 你再幫我打呀！你一個去打你再回家幫我打呀！（03:38） 林：妳專用疫苗（03：41） 潘：第一劑第二劑都我的喔！（03：41） 林：有貼封條的（03：42） 潘：要打兩劑才有效果（03：42） 林：庫存都打給妳（03：42） 17 2021/6/3  潘：哈尼 我有學生服 空姐 女傭 護士（05：42） 潘：你選 （05：43） 潘：哈尼 下次來點刺的（05：45） 林：貝 快睡了（05：45） 潘：愛你（05：45） 林：印妳（05：45） 潘：刺激的 （05：45） 林：不刺激不用錢 （05：46） 18 2021/6/3  潘：mc來了（17:08） 林：提早一點點（19：12） 潘:記住（19：13） 林:是被昨晚撞…（19:13） 潘:或許（19:13） 林:肚子會痛嗎（19:13） 潘:不（19：13） 林:以前就有過一次（19：13） 潘:什麼（19：13） 林：有過一次這樣啊（19：14） 潘:忘了ㄟ（19：14） 潘：不能喝酒 喝冰（19:14） 林：哦 也是隔天 19 2021/6/11  潘：晚上要在這睡？（16:41） 林：喬看 應該好（16:41） 林：可以嗎？（16:41） 潘：看看？（16:42） 潘：我是說你是說看看？（16：42） 林：我說可以（16：42） 林：問妳可不可以（16:43） 潘：喔！（16:43） 潘：可以啊（16:43） 潘：不然幹嘛問你（16:43）